臺灣臺南地方法院家事判決　九十三年度親字第八三號
　　原　　　告　乙○○
　　被　　　告　乙○○之女　民.
　　兼
　　法定代理人　甲○○
右當事人間請求否認子女事件，經本院於民國九十三年九月二十一日言詞辯論終結，
判決如左：
    主      文
確認被告甲○○與被告乙○○之女（民國○○○年○月○○○日生）間之親子關係不
存在。
訴訟費用由被告負擔。
　　事實及理由
一、原告主張：
（一）原告與被告甲○○本是夫妻關係，嗣於民國九十二年十一月五日協議離婚，原
      告乙○○於離婚後之九十三年六月二十七日生下一女即被告乙○○之女，惟原
      告自九十一年六月間即未與被告甲○○共同生活，是被告乙○○之女顯然非原
      告自被告甲○○受胎所生。
（二）按從子女出生日回溯第一百八十一日起至第三百零二日為受胎期間，又夫妻之
      受胎在婚姻關係存續中者，推定其所生之子女為婚生子女。前項推定，如夫妻
      之一方能證明妻非自夫受胎者，得提起否認子女之訴，但應於知悉子女出生之
      日起一年內為之，民法第一千零六十二條第一項、第一千零六十三條分別定有
      明文。
（三）又按否認子女之訴，由妻起訴者，以夫及子女為共同被告，民事訴訴法第五百
      八十九條之一第一項後段定有明文，查本件乙○○之女係九十三年六月二十七
      日出生，有戶籍謄本一紙為證，其受胎期間在原告與被告甲○○婚姻關係存續
      中，被告乙○○之女應推定為原告與被告甲○○之婚生女，然實際上被告乙○
      ○之女非原告自被告甲○○受孕而生，此亦經國立成功大學醫學院附設醫院為
      被告乙○○之女、第三人張雯義（乙○○之女之生父）為血緣鑑定，經該院鑑
      定結果：「本系統所檢驗之ＤＮＡ點位皆無法排除張雯義（男，民國○○○年
      ○○月○○○日生，身分證統一編號：Ｚ000000000號）與乙○○之
      女之血緣關係，其親子關係指數為二九二四點五二七七四三，親子關係概率值
      九九點九六五八一八，兩者應為親子關係無誤。」，此有成大醫院婦產部優生
      保健科血緣鑑定報告書及出生證明書一紙可憑，爰提出成大醫院婦產部優生保
      健科血緣鑑定報告書一紙為證，並聲明請求判決如主文所示。
二、被告抗辯：
    原告之主張為真，被告乙○○之女確非被告甲○○之女。
三、得心證之理由：
  （一）按從子女出生日回溯第一百八十一日起至第三百零二日止為受胎期間；妻之
        受胎係在婚姻關係存續中者，推定其所生子女為婚生子女，為民法第一千零
        六十二條第一項、第一千零六十三條第一項所明定。原告主張與被告甲○○
        之婚姻存續期間，孕有一女即被告乙○○之女，被告乙○○之女受推定為原
        告及被告甲○○之婚生子女乙節，業據提出出生證明書影本一紙為憑，揆諸
        前揭規定，堪信原告之主張為真實。
  （二）次按妻之受胎係在婚姻關係存續中者，固推定其所生子女為婚生子女，惟如
        夫妻之一方能證明妻非自夫受胎者，得提起否認之訴，但應於知悉子女出生
        之日起一年內為之，民法第一千零六十三條定有明文。原告復主張被告乙○
        ○之女並非原告乙○○自被告甲○○受胎所生之女乙節，經血緣鑑定結果，
        被告乙○○之女與訴外人張雯義間之親子關係概率值九九點九六五八一八，
        兩者應為親子關係無誤，有國立成功大學醫學院附設醫院血緣鑑定報告書在
        卷可稽。是原告主張，為可採信。從而，原告訴請否認被告乙○○之女為被
        告甲○○之子，為有理由，應予准許。
四、結論：原告之訴，為有理由，依民事訴訟法第七十八條，判決如主文。
中      華      民      國    九  十  三    年    十    月      五      日
                                  臺灣臺南地方法院家事法庭
~B法　　　官　張麗娟
右為正本係照原本作成。
如對本判決上訴，須於判決送達後二十日內向本院提出上訴狀。
中      華      民      國    九  十  三    年    十    月      五      日
~B法院書記官　王志銘
